---
title: "Stff behovsanalys"
author: "henrik@corrydor.com"
date: "`r Sys.Date()`"
output: html_document
---

#### Följande är ett experiment med data från Stockholms fotbollsförbund (StFF). Samtliga diagram är interaktiva. Vissa diagram är överflödiga alternativt direkt felaktiga pga kombination av variabler (t.ex behov per capita), andra diagram saknas och kan eventuellt skapas genom att kombinera fler eller andra variabler. Syftet är att problematisera nyckeltalet. Är det rimligt att nyckeltalet varierar mellan 600 till ca 2000 personer beroende på kommun i distriktet?

```{r setup, include=FALSE}
knitr::opts_chunk$set(echo = TRUE, message = FALSE, warning = FALSE)
library(tidyverse)
library(openxlsx)
library(plotly)
library(dplyr)
options(scipen=999)

df <- read.xlsx("Book (3).xlsx") #C:\corrydor\stff\stff_corrydor
#glimpse(df)

df$behov_av_timmar <- df$`Behovtimmar` - df$`Befintligtid` #skapar ny variabel
df$behov_yta_fullstor_11_spel <- df$Behovtimmar / 44 - df$`Befintligytafullstor11-spelarplan`
df$behov_per_capita_2022 <- df$behov_yta_fullstor_11_spel / df$`Befolkning.7-20.år.2022`
df$capita_per_behov_2022 <- df$`Befolkning.7-20.år.2022` / df$behov_yta_fullstor_11_spel
df$nyckeltal_2022 <- df$`Befolkning.7-20.år.2022` / df$`Behovyta+befintligyta`
df$nyckeltal_2070 <- df$`Befolkning.7-20.år.2070` / df$`Behovyta+befintligyta`
df$lag_per_capita <- df$Summalag / df$`Befolkning.7-20.år.2022`
df$capita_per_lag <- df$`Befolkning.7-20.år.2022` / df$Summalag
df$behov_timmar_per_capita <- df$Behovtimmar / df$`Befolkning.7-20.år.2022`

#view(df)

df$behov_yta_fullstor_11_spel <- round(df$behov_yta_fullstor_11_spel,2)
df$nyckeltal_2022 <- round(df$nyckeltal_2022, 0)
df$nyckeltal_2070 <- round(df$nyckeltal_2070, 0)
df$lag_per_capita <- round(df$lag_per_capita, 3)
df$behov_per_capita_2022 <- round(df$behov_per_capita_2022, 6)
df$behov_timmar_per_capita <- round(df$behov_timmar_per_capita, 3)

#view(df)

# df_sel <- df %>% 
#   select("Kommun",
#          # "5x5" = "5mot5",
#          # "7x7" = "7mot7",
#          # "9x9" = "9mot912-13år",
#          # "11x11(14-15)" = "11mot1114-15år",
#          # "11x11(16-S)" = "11mot1116år-senior",
#          # "H6-7_D3-5" = "Herr6-7Dam3-5",
#          # "Res_Vet" = "Reserv-oveteranlag",
#          # "F_skola" = "Fotbolls-skola",
#          "Summalag",
#          "behov_h" = "Behovtimmar",
#          "befintlig_h" = "Befintligtid",
#          "befintlig_yta" = "Befintligytafullstor11-spelarplan",
#          "behov+befintlig_yta" = "Behovyta+befintligyta",
#          "bef_7-20ar_2022" = "Befolkning.7-20.år.2022",
#          "bef_7-20ar_2070" = "Befolkning.7-20.år.2070",
#          "behov_h-befintlig_h" = "behov_av_timmar",
#          "behov_yta" = "behov_yta_fullstor_11_spel",
#          "behov_yta_capita" = "behov_per_capita_2022",
#          "behov_h_capita" = "behov_timmar_per_capita",
#          "nyckeltal_2022"
#          ) %>% 
#   arrange(desc(behov_yta))
# 
# #view(df_sel)
# 
# #df_sel <- as.data.frame(t(df_sel)) 
# #view(df_final)
  

```

### Antal lag per kommun i distriktet
Inkluderar samtliga lag i distriktet som spelar i St: Erikscupen plus fotbollsskola, reservlag och veteranlag. Källa: StFF


```{r, echo=FALSE, message = FALSE}
graf_stff_summalag <- df %>% 
  ggplot(aes(
    x = reorder(Kommun, Summalag),
    y = Summalag, fill = Kommun
  )) +
  geom_col()+
  coord_flip() +
  #geom_text(aes(label = Summalag), vjust = 0.5)+
  theme(legend.position="none")+
  labs(y = "Antal lag",
       x = "Kommun")
# title, "",
#        subtitle = "",
ggplotly(graf_stff_summalag, tooltip = FALSE) # tar bort tooltips!
```

### Befolkning 7-20 år (2022)
Källa: SCB

```{r df, echo=FALSE, message = FALSE}
graf_stff_bef <- df %>% 
  ggplot(aes(
    x = reorder(Kommun, df$`Befolkning.7-20.år.2022`),
    y = `Befolkning.7-20.år.2022`, fill = Kommun
  )) +
  geom_col()+
  coord_flip() +
  #geom_text(aes(label = df$`Befolkning.7-20.år.2022`), vjust = 0.5)+
  theme(legend.position="none") +
  labs(y = "Befolkning 7-20 år",
       x = "Kommun")

ggplotly(graf_stff_bef)
```

### Nyckeltal
Nyckeltal räknas ut genom att befolkningen delas med antal befintliga fotbollsplaner tillsammans med behovet av fotbollsplaner. Befolkningen (7 - 20 år) / (befintliga fotbollsplaner + behovet av fotbollsplaner) = nyckeltalet. Om nyckeltalet ligger till grund för planering av fler fotbollsplaner, är det då rimligt att nyckeltalet varierar mellan 600 till 2042?

```{r, echo = FALSE, warning=FALSE, message = FALSE}
graf_stff_nyckeltal2022 <- df %>% 
  ggplot(aes(
    x = reorder(Kommun, nyckeltal_2022),
    y = nyckeltal_2022,fill = Kommun
  )) +
  geom_col()+
  coord_flip()+
  theme(legend.position="none") +
  labs(y = "Nyckeltal",
       x = "Kommun")
ggplotly(graf_stff_nyckeltal2022)
```

### Befintlig yta fullstor 11-spelarplan

```{r, echo = FALSE, warning=FALSE, message = FALSE}
graf_stff_befintlig_yta <- df %>% 
  ggplot(aes(
    x = reorder(Kommun, df$`Befintligytafullstor11-spelarplan`),
    y = df$`Befintligytafullstor11-spelarplan`,fill = Kommun
  )) +
  geom_col()+
  coord_flip()+
  theme(legend.position="none") +
  labs(y = "Befintlig yta fullstor 11-spelarplan",
       x = "Kommun")
ggplotly(graf_stff_befintlig_yta)
```

### Behov av yta fullstor 11-spelarplan
Behovet av nya fotbollsplaner härleds genom att befolkningen (7-20år) delas med nyckeltalet, från det talet subtraheras befintlig yta fullstor 11-spelarplan.


```{r pressure, echo=FALSE, warning=FALSE, message = FALSE}
graf_stff_behovytafullstor <- df %>% 
  ggplot(aes(
    x = reorder(Kommun, behov_yta_fullstor_11_spel),
    y = behov_yta_fullstor_11_spel, fill = Kommun
  )) +
  geom_col()+
  coord_flip()+
  theme(legend.position="none")+
  labs(y = "Behov yta fullstor 11-spelarplan",
       x = "Kommun")

ggplotly(graf_stff_behovytafullstor)
```

### Ett samband mellan antal lag i en kommun och behovet av fler planer
Interaktivt diagram. En cirkel motsvarar en kommun i distriktet. Storlek på cirklar motsvarar behovet av yta fullstor 11-spelarplan per person (7-20 år).

```{r, echo=FALSE, warning=FALSE, message = FALSE}
punkter_stff_behov_summalag <- df %>% 
  ggplot(aes(y = Summalag,
             x = behov_yta_fullstor_11_spel)) +
  geom_point(aes(size = behov_per_capita_2022, color = Kommun))+
  #geom_text(aes(label = Kommun), vjust = -3, size = 2 )+
  geom_smooth()+
  theme(legend.position="none")+
  labs(y = "Antal lag",
       x = "Behov yta fullstor 11-spelarplan")

ggplotly(punkter_stff_behov_summalag)
```

### Antal lag per capita
Summa lag delat med befolkningen (7-20 år) per kommun.

```{r, echo=FALSE, warning=FALSE, message = FALSE}
graf_stff_lag_per_capita <- df %>% 
  ggplot(aes(
    x = reorder(Kommun, lag_per_capita),
    y = lag_per_capita, fill = Kommun
  )) +
  geom_col()+
  coord_flip()+
  theme(legend.position="none")+
  labs(y = "Antal lag per person",
       x = "Kommun")
ggplotly(graf_stff_lag_per_capita)


```

### Behov yta fullstor 11-spelarplan per capita
Behovet av yta fullstor 11-spelarplan delat med befolkningen (7-20 år) per kommun.

```{r, echo = FALSE, warning=FALSE, message = FALSE}
graf_stff_behov_per_capita <- df %>% 
  ggplot(aes(
    x = reorder(Kommun, behov_per_capita_2022),
    y = behov_per_capita_2022, fill = Kommun
  )) +
  geom_col()+
  coord_flip()+
  theme(legend.position="none")+
  labs(y = "Behov yta fullstor 11-spelarplan per person",
       x = "Kommun")
ggplotly(graf_stff_behov_per_capita)
```

### Samband mellan lag per capita och nyckeltal
Interaktivt diagram. Storleken på cirklarna motsvarar behovet av yta fullstor 11-spelarplan.

```{r, echo = FALSE, warning=FALSE, message = FALSE}
punkter_stff_nyckeltal_lagpercapita <- df %>% 
  ggplot(aes(y = lag_per_capita,
             x = nyckeltal_2022)) +
  geom_point(aes(size = df$behov_yta_fullstor_11_spel, color = Kommun))+
  #geom_text(aes(label = Kommun), vjust = -3, size = 2 )+
  geom_smooth(method = NULL, formula = NULL)+
  theme(legend.position="none")+
  labs(y = "Antal lag per person",
       x = "Nyckeltal")

ggplotly(punkter_stff_nyckeltal_lagpercapita)
```

### Lag per capita jämfört med behov per capita
Interaktivt diagram. Storleken på cirklarna motsvarar behovet av yta fullstor 11-spelarplan.

```{r, echo = FALSE, warning=FALSE, message = FALSE}
punkter_stff_behovpercapita_lagpercapita <- df %>% 
  ggplot(aes(y = lag_per_capita,
             x = behov_per_capita_2022)) +
  geom_point(aes(size = behov_yta_fullstor_11_spel, color = Kommun))+
  #geom_text(aes(label = Kommun), vjust = -3, size = 2 )+
  geom_smooth(method = NULL, formula = NULL)+
  theme(legend.position="none")+
  labs(y = "Antal lag per person",
       x = "Behov yta fullstor 11-spelarplan per person")

ggplotly(punkter_stff_behovpercapita_lagpercapita)

```

